【裁判字號】    92,中簡上,103
【裁判日期】    920505
【裁判案由】    違反著作權法
【裁判全文】
臺灣臺中地方法院刑事判決                      九十二年度中簡上字第一三號
    上  訴  人  臺灣臺中地方法院檢察署檢察官
    被      告  甲○○
右列上訴人因被告違反著作權法案件，不服本院臺中簡易庭九十一年度中簡字第一七
八七號，中華民國九十一年十二月三十一日第一審簡易判決（聲請簡易處刑案號：九
十一年度偵字第一六四四四號）提起上訴，本院管轄第二審之合議庭判決如左：
    主  文
上訴駁回。
    事  實  及  理  由
一、本案經本院審理結果，認第一審簡易判決認事用法及量刑均無不當，應予維持，
    並引用第一審判決書記載之事實、證據及理由（詳如附件）。
二、上訴人即臺灣臺中地方法院檢察署檢察官上訴意旨略以：被告甲○○侵害著作權
    之情節重大，迄今未與告訴人巨圖科技股份有限公司商談和解事宜，致使告訴人
    之損害重大，原審判決被告有期徒刑七月，並諭知緩刑三年，顯有過輕之嫌。
三、經查：本件被告意圖銷售而擅自重製告訴人享有視聽著作財產權之電影「間接傷
    害」、「時光機器」、「忘了我是誰」光碟片，其行為雖已侵害告訴人之著作財
    產權，惟因被告僅重製前開三部影片，而每部影片亦僅重製一部（分成Ａ、Ｂ二
    片），犯罪情節尚非重大，且被告事後坦認犯行，態度良好，原審因此量處被告
    有期徒刑七月，應屬妥適。又被告前未曾受有期徒刑以上刑之宣告，有臺灣高等
    法院被告全國前案紀錄表及全國前案資料線上查詢作業在卷可參（見本院卷第一
    五頁），其因一時失慮觸犯刑責，事後坦承犯行表示悔意，歷此偵審程序及刑之
    宣告，當知所警惕而無再犯之虞，且被告育有三名年齡分別為八歲、六歲、五歲
    之子女，有戶籍謄本附卷可憑（見本院卷第三八、三九頁），倘被告受刑之執行
    ，其幼子之生活勢將陷入困境，是原審予以宣告緩刑三年，亦無不當。至被告雖
    迄未與告訴人達成和解，惟被告於本院審理時表示：伊曾與告訴人協商，以新台
    幣（下同）二十五萬元分期付款方式和解，但告訴人方面不接受分期付款，要求
    一次付清，伊實在沒有辦法負擔等語，此為告訴人之代理人陳翰霆所是認，足見
    被告確曾與告訴人協商和解事宜，僅因和解條件無法達成共識致未能成立和解。
    衡以二十五萬元數額非小，值此景氣低迷之際，確非一般人於短時內所能負擔，
    無從苛求被告。本院合議庭綜合上情，認原審判處被告有期徒刑七月，緩刑三年
    ，其認事用法並無違誤，量刑亦屬妥適。檢察官循告訴人之請求提起上訴，指稱
    原審量刑過輕，為無理由，應予駁回。
據上論斷，應依刑事訴訟法第四百五十五條之一第一項、第三項、第三百七十三條、
第三百六十八條，判決如主文。
本案經檢察官郭景東到庭執行職務。
中      華      民      國      九十二      年    五      月    五      日
                                臺灣臺中地方法院刑事第四庭
    審判長法  官  張  靜  琪
                                          法  官  黃  家  慧
                                          法  官  羅  智  文
右正本證明與原本無異。
不得上訴。
                                          書記官
中      華      民      國      九十二      年    五      月    八      日
附錄論罪科刑法條
著作權法第九十一條第二項
意圖銷售或出租而擅自以重製之方法侵害他人之著作財產權者，處六月以上五年以下
有期徒刑，得併科新台幣三十萬元以下罰金。


司法院資訊處製作；財團法人民間司法改革基金會備份。
